【裁判字號】    95,交上易,127
【裁判日期】    950623
【裁判案由】    公共危險
【裁判全文】
臺灣高等法院刑事判決               95年度交上易字第127號
上  訴  人  臺灣士林地方法院檢察署檢察官
被      告  甲○○
上列上訴人因被告公共危險案件，不服臺灣士林地方法院95年度
交易字第70號，中華民國95年3月23日第一審判決（起訴案號：
臺灣士林地方法院檢察署94年度偵字第12353號），提起上訴，
本院判決如下：
    主  文
原判決撤銷。
甲○○服用酒類，不能安全駕駛動力交通工具而駕駛，累犯，處
有期徒刑柒月。
    事  實
一、甲○○於民國91年間，因酒後駕車犯公共危險罪，經原審法
    院以91年度士交簡字第695號判處罰金12,000元，如易服勞
    役以300元折算1日確定，於92年1月14日繳清罰金執行完畢
    。復於94年間，因酒後駕車犯公共危險罪，經本院以94年度
    士交簡字第248號判決拘役30日，如易科罰金以300元折算1
    日確定，於94年7月15日易科罰金執行完畢。又於94年間，
    因酒後駕車犯公共危險罪，經臺灣臺北地方法院以94年度店
    交簡字第183號判處有期徒刑6月，如易科罰金以300元折算1
    日確定，於94年10月4日易科罰金執行完畢（構成累犯）。
    詎仍不知悔改，明知服用酒類會導致不能安全駕駛動力交通
    工具，卻放縱己意，於94年11月5日晚間6、7時許，在臺北
    縣汐止市○○路夜市飲用酒類後，已達不能安全駕駛動力交
    通工具之程度，猶於同日晚間，駕駛車號EX-1362號自小客
    車行駛國道一號公路，置路上不特定行人及車輛安全於不顧
    。迨同日晚間8時27分許，行經國道一號公路北向9.4公里處
    （屬臺北縣汐止市），因車身左右搖擺，在車道上熄火，為
    警查獲，經當場以酒精測試器測試結果，測得呼氣酒精濃度
    高達每公升1.42毫克，已超過0.55毫克而達於不能安全駕駛
    之標準。
二、案經國道公路警察局第一警察隊報請臺灣士林地方法院檢察
    署檢察官偵查起訴。臺灣士林地方法於準備程序進行中，被
    告就被訴事實為有罪之陳述，經合議庭裁定由受命法官獨任
    進行簡式審判程序。
    理  由
一、上揭事實，業據被告甲○○於原審及本院審理時坦承不諱，
    並有酒精測試報告、測試觀察紀錄表各1紙附卷可稽，查酒
    精對人體之影響程度，當呼氣酒精濃度達每公升0.50毫克時
    ，將影響駕駛，當呼氣酒精濃度達每公升0.75毫克時，將造
    成思考、個性及行為改變，當呼氣酒精濃度達每公升1.0毫
    克時，將造成中度中毒而有步態不穩、噁心嘔吐、精神混惑
    不清晰等症狀，當呼氣酒精濃度達每公升1.5毫克時，將造
    成中度至重度中毒而有說話不清楚、感覺喪失、視力模糊等
    症狀，此有行政院國軍退除役官兵輔導委員會臺北榮民總醫
    院88年8月8日（88）北總內字第26868號函1份附卷可資佐證
    ，而被告飲酒後呼氣酒精濃度經檢測高達每公升1.41毫克，
    堪認被告之生理狀況及駕駛能力已受酒精之影響，不足以應
    付駕駛交通工具之各種狀況，其駕駛行為將對其餘用路人造
    成一般之危險性，被告確因服用酒類而不能安全駕駛動力交
    通工具，本件事證明確，被告犯行堪以認定，應依法論科。
二、核被告所為，係犯刑法第185條之3服用酒類，不能安全駕駛
    動力交通工具而駕駛罪。查被告有事實欄所載之犯罪科刑執
    行紀錄，此有臺灣高等法院被告前案紀錄表在卷足憑，其受
    有期徒刑之執行完畢後，5年以內再犯本件有期徒刑以上之
    罪，係屬累犯，應依刑法第47條之規定加重其刑。
三、原審據以論罪科刑，固非無據，惟被告曾因3次酒後駕車犯
    公共危險罪，分別經法院判處罰金12,000元、拘役30日、有
    期徒刑6個月，而被告均以易科罰金執行完畢，顯然科處被
    告易科罰金之刑，已無法達到刑罰矯治及教化之效，原審量
    處有期徒刑6個月，顯屬輕縱，尚有未洽。檢察官上訴為有
    理由，原判決既有可議，自應撤銷改判。爰審酌被告一再酒
    後駕車，造成自身及用路人之危害，實屬非是、自稱為收垃
    圾之勞力工作者，本次與離婚配偶因債務問題產生爭執，心
    情煩悶才會飲酒，亦為不該、所幸本次並未發生車禍事故，
    未具體造成他人之生命、身體及財產上之損害，科處易科罰
    金之刑，能否達到刑罰矯治及教化之效，檢察官於原審蒞庭
    時求處有期徒刑7月至10月，並審酌其生活狀況、智識程度
    等一切情狀，量處如主文所示之刑。
據上論斷，應依刑事訴訟法第369條第1項前段、第364條、第299
條第1項前段，刑法第185條之3、第47條，判決如主文。
本案經檢察官鄭龍照到庭執行職務。
中    華    民    國    95    年    6     月    23    日
                  刑事第十八庭審判長法  官  溫耀源
                                    法  官  周政達
                                    法  官  邱同印
以上正本證明與原本無異。
不得上訴。
                                    書記官  莊昭樹
中    華    民    國    95    年    6     月    23    日
附錄：本案論罪科刑法條全文
中華民國刑法第185條之3
服用毒品、麻醉藥品、酒類或其他相類之物，不能安全駕駛動力
交通工具而駕駛者，處1年以下有期徒刑、拘役或3萬元以下罰金
。


司法院資訊處製作；財團法人民間司法改革基金會備份。
